【裁判字號】    97,抗,460
【裁判日期】    970806
【裁判案由】    本票裁定
【裁判全文】
臺灣臺北地方法院民事裁定               97年度抗字第460號
抗  告  人  甲○○
        （原名高源永）十二樓
            乙○○
                      二號
相  對  人  永豐商業銀行股份有限公司
法定代理人  丙○○
上列當事人間聲請本票准許強制執行事件，抗告人對於民國九十
七年四月三十日本院九十七年度票字第一六六七七號民事裁定提
起抗告，本院裁定如下：
    主    文
抗告駁回。
抗告程序費用新臺幣壹仟元由抗告人連帶負擔。
    理    由
一、按本票執票人，依票據法第一百二十三條規定，聲請法院裁
    定許可對發票人之強制執行，係屬非訟事件，此項聲請之裁
    定，及抗告法院之裁定，僅依非訟事件程序，就本票形式上
    之要件是否具備予以審查為已足，並無確定實體上法律關係
    存否之效力，如發票人就票據債務之存否或數額有爭執時，
    應由發票人提起確認之訴，以資解決，最高法院五十七年台
    抗字第七六號著有判例闡釋甚明。
二、本件相對人永豐商業銀行股份有限公司於原法院聲請意旨略
    以：伊執有抗告人甲○○（原名高源永，九十二年四月二十
    二日更名））、乙○○所簽發、發票日為民國八十四年十一
    月十日、受款人為華信商業銀行股份有限公司（九十一年五
    月變更公司名稱為建華商業銀行股份有限公司，建華商業銀
    行股份有限公司復於九十五年十一月與臺北國際商業銀行股
    份有限公司合併，並變更公司名稱為「永豐商業銀行股份有
    限公司」即相對人）、面額新臺幣（下同）一百六十萬元、
    授權華信商業銀行股份有限公司填載到期日、付款地、利率
    （經填載到期日為九十七年三月三十日、付款地為臺北市○
    ○○路○段四號一之三樓、利息按華信商業銀行股份有限公
    司訂定基本放款利率年息百分之三‧二四計算）、免除作成
    拒絕證書之本票一紙，詎經其屆期提示竟未獲付款，經核計
    抗告人尚積欠七十八萬三千七百七十八元，爰依票據法第一
    百二十三條之規定，聲請裁定就本票所載金額其中之七十八
    萬三千七百七十八元，及自到期日即九十七年三月三十日起
    至清償日止，按週年利率百分之三‧二四計算之利息，許可
    強制執行，並提出本票一紙為證。原審法院依首開規定形式
    上審查後予以准許，於法尚無不合。
三、抗告意旨略以：上開本票所擔保之債務並為抗告人甲○○以
    不動產設定第一順位抵押擔保，抵押物不動產已經臺灣士林
    地方法院定於九十七年五月九日下午拍賣，相對人已經參與
    分配，相對人之債權應可確保無虞，無必要再以本票強制執
    行，且九十七年三月三十一日以後之利息，相對人亦曾以電
    話告知無庸繳付等語，所稱縱然屬實，亦為實體法上之爭執
    ，揆諸首開說明，應由抗告人另行提起訴訟或依其他程序以
    資解決，非本件非訟程序所得加以審究，抗告人執此指摘原
    裁定不當，求予廢棄，自非有據，不應准許，應予駁回。
據上論結，本件抗告為無理由。依非訟事件法第二十一條第二項
、第二十三條、第二十四條第一項、第四十六條，民事訴訟法第
四百九十五條之一第一項、第四百四十九條第一項、第八十五條
第二項，裁定如主文。
中    華    民    國    97    年    8     月    6     日
                  民事第一庭  審判長法  官  李昆曄
                                    法  官  朱漢寶
                                    法  官  洪文慧
上列正本核與原本無異。
本裁定不得再抗告。
中    華    民    國    97    年    8     月    6     日
                                    書記官  林芝儀


司法院資訊處製作；財團法人民間司法改革基金會備份。
